【裁判字號】    97,交易,193
【裁判日期】    970821
【裁判案由】    過失傷害
【裁判全文】
臺灣桃園地方法院刑事判決             97年度交易字第193號
公  訴  人  臺灣桃園地方法院檢察署檢察官
被      告  乙○○
上列被告因過失傷害案件，經檢察官提起公訴（96年度偵字第11
285 號），被告於本院通常程序審理中自白犯罪，本院改依簡式
審判程序審理，爰判決如下：
    主  文
乙○○因過失傷害人，處拘役伍拾日，如易科罰金，以新臺幣壹
仟元折算壹日，減為拘役貳拾伍日，如易科罰金，以新臺幣壹仟
元折算壹日，緩刑貳年。
    事  實
一、乙○○於民國96年1 月26日上午7 時25分許，將其駕駛之車
    牌號碼4170－RN號自用小客車暫停在桃園縣龍潭鄉○○路○
    ○段345 號前之路緣，本應注意車輛向外開啟車門時，應注
    意行人、車輛、並讓其先行之規定，而依當時天候晴、日間
    自然光線、道路乾燥無缺陷或障礙物、視距良好，並無不能
    注意之情事，竟疏未注意後方來車，貿然開啟駕駛座車門進
    入車內拿取物品，適甲○○騎乘車牌號碼SM7 －982 號輕型
    機車行經該處，因閃避不及致該機車的右把手與上開自用小
    客車之駕駛座車門發生碰撞，甲○○人車倒地因而並受有胸
    部鈍傷、左膝瘀血等傷害。乙○○案發後於警員到場處理時
    ，即向尚未發覺犯罪嫌疑人而有偵查犯罪權責之警員坦承為
    肇事者，進而接受裁判。
二、案經告訴人甲○○訴由桃園縣政府警察局龍潭分局報請臺灣
    桃園地方法院檢察署檢察官偵查起訴。
    理  由
一、本件被告乙○○所犯並非死刑、無期徒刑、最輕本刑為3 年
    以上有期徒刑之罪或高等法院管轄第一審案件，而於準備程
    序進行中，被告先就被訴事實為有罪之陳述，經告知簡式審
    判程序之旨，並聽取公訴人、被告之意見後，由本院裁定進
    行簡式審判程序，核先敘明。
二、訊據被告乙○○於本院審理中對於上開過失傷害之犯罪事實
    ，已坦承不諱，核與證人即告訴人甲○○於警詢、偵查中證
    述車禍發生情節及到場處理之警員林聖富於偵查中證述案發
    地點路況等情大致相合，復有道路交通事故現場圖、道路交
    通事故調查報告表(一)、(二)及現場、車損照片共10張在卷可證
    ，足認被告確於96年1 月26日上午7 時25分許，將其駕駛之
    車牌號碼4170－RN號自用小客車暫停在桃園縣龍潭鄉○○路
    ○○段345 號前之路緣，因開啟駕駛座車門進入車內拿取物
    品，適逢告訴人騎乘車牌號碼SM7 －982 號輕型機車行經該
    處，機車右把手與該駕駛座車門發生碰撞而肇致本件車禍發
    生等情無誤。又被害人因此受有胸部鈍傷、左膝瘀傷等傷害
    ，亦有國軍桃園總醫院附設民眾診療服務處診斷證明書、敏
    盛綜合醫院龍潭分院診斷證明書、告訴人受傷照片4 張在卷
    可參。按汽車停車，開啟車門時，應注意行人、其他車輛，
    並讓其先行，道路交通安全規則第112 條第3 項定有明文，
    依當時天候晴、日間自然光線，路面乾燥，並無缺陷或障礙
    物，視距良好等情形，有道路交通事故調查報告表(一)在卷可
    參，並無不能注意之情事，被告竟疏未注意及此而肇致車禍
    ，其對於車禍之發生有所過失至為明確，而臺灣省桃園縣區
    車輛行車事故鑑定委員會亦同此認定，有臺灣省桃園縣區車
    輛行車事故鑑定委員會桃縣鑑960285案鑑定意見書在卷可參
    。再者，告訴人之傷害確因本次事故而產生，則被告之過失
    行為與告訴人所受傷害間，亦具有相當因果關係。綜上，被
    告過失傷害犯行明確，應依法論科。
三、核被告乙○○所為，係犯刑法第284 條第1 項前段之過失傷
    害罪。被告於犯罪被發覺前，留在現場，並向前來處理之警
    員坦承肇事等情，有桃園縣政府警察局道路交通事故肇事人
    自首情形紀錄表1 份在卷可稽，並經被告、告訴人於本院審
    理中陳述關於警察到場時之情形明確，被告對於尚未發覺之
    犯罪自首而受裁判，應依刑法第62條前段規定，依法減輕其
    刑。爰審酌被告對本件車禍發生之過失程度、被害人所受傷
    害情形，兼衡被告平日素行、智識程度，犯罪後已坦承犯行
    ，於本院審理中已賠償告訴人新臺幣5000元等一切情狀，認
    公訴人求處被告拘役50日，緩刑2 年之刑度尚屬妥適，而量
    處如主文所示之刑，並諭知易科罰金之折算標準。又被告行
    為後，中華民國96年罪犯減刑條例於96年7 月16日起施行，
    被告於96年4 月24日以前犯上開過失傷害罪，又無不得減刑
    之情形，應依該條例第2 條第1 項第3 款減其刑期2 分之1
    ，並再諭知易科罰金之折算標準。末查，被告前因故意犯著
    作權法之案件，受有期徒刑2 月宣告確定，於90年12月17日
    執行完畢後，5 年以內未曾因故意犯罪受有期徒刑以上刑之
    宣告，此有臺灣桃園地方法院檢察署刑案資料查註紀錄表、
    臺灣高等法院被告前案紀錄表各1 份在卷足憑，而被告犯後
    曾為前開自白，尚有悔意，且已於本院審理中當庭賠償告訴
    人5000元（依告訴人與被告之民事判決，被告應給付告訴人
    5174元及加計自96年3 月24日起至清償日止，按週年利率5%
    計算之利息，有本院96年度壢小字第1583號小額民事判決可
    稽），業如前述，經此教訓及科刑之判決後，當知所警惕，
    應無再犯之虞，本院認所受之刑，以暫不執行為適當，爰依
    刑法第74條第1 項第2 款規定，併予宣告緩刑2 年，以啟自
    新。
據上論斷，應依刑事訴訟法第273 條之1 、第299 條第1 項前段
，刑法第284 條第1 項前段、第62條前段、第41條第1 項前段、
第74條第1 項第2 款，刑法施行法第1 條之1 第1 項、第2 項前
段，中華民國96年罪犯減刑條例第2 條第1 項第3 款、第7 條、
第9 條，判決如主文。
本案經檢察官徐文豪到庭執行職務。
中    華    民    國    97    年    8    月    21    日
                  臺灣桃園地方法院刑事第四庭
                            法  官    蘇昭蓉
以上正本證明與原本無異。
如不服本判決，應於判決送達後10日內向本院提出上訴狀（應附
繕本），其未敘述上訴理由者，應於上訴期間屆滿後20日內補提
理由書狀於本院，上訴於臺灣高等法院。
                            書記官    黃俊燁
中    華    民    國    97    年    8     月    21    日
附錄法條：刑法第284條
中華民國刑法第284條（過失傷害罪）
因過失傷害人者，處 6 月以下有期徒刑、拘役或 5 百元以下罰
金，致重傷者，處 1 年以下有期徒刑、拘役或 5 百元以下罰金
。
從事業務之人，因業務上之過失傷害人者，處 1 年以下有期徒刑
、拘役或1 千元以下罰金，致重傷者，處3 年以下有期徒刑、拘
役或2 千元以下罰金。


司法院資訊處製作；財團法人民間司法改革基金會備份。
